# 企业以银行汇票质押开立的信用证该如何进行会计处理呢？

提问人：V-MAN 时间：2020-03-18 08:05:25
企业用自己的应收票据作为质押，请求银行开立信用证，那么企业本身是否不需要做账？因为没有缴纳保证金，而且票据也仅仅只是质押，假如要是需要做账的话，该怎么做呢？

回答人：chenyiwei
一般情况下，将票据用于质押和开出信用证两个事项，在刚发生时，都不需要进行账务处理，在附注中披露即可。